---
title: "R&dragons: the call of function"
author: "Gabriel González Medina"
date: "06-10-2020"
output:
  pdf_document: default
  html_document: default
---


#**COMIENZA LA AVENTURA**


Primero que todo hay que entender que en el mundo de la *magia* y lo oculto reina la **incerteza**. No es posible gobernarla totalmente y tenemos que estar preparados para lo **inesperado**.

Para entender esta idea, haremos un pequeño estudio de dos tipos de ataques básicos.

Como base crearemos un **objeto**: un dado de 6 caras


```{r}
d6 <- c(1,2,3,4, 5,6) 
```

## Lanzar un dado de 6 caras

```{r}
sample(d6, 1)
```

## Lanzar 3 dados de 6 caras

```{r}
sample(d6, 3)
```


## Crear un Ataque de fuego

### x = nivel del ataque.

```{r}

ataque_fuego <- function(x){
  sample(d6, 1) * x
}
```

### Un equipo de 3 atacando 1000 veces!


```{r}

stats.fire <- replicate(1000, ataque_fuego(1)+ ataque_fuego(1)
                   + ataque_fuego(1))
```

#Crear un dado de 4 caras 

```{r}
d4 <- c(1,2,3,4) 
```

## Crear un Ataque de rayos

```{r}
ataque_rayos <- function(x){
  sample(d4, 1) + 2 + x
}

```

## un equipo de 3 de rayo, 1000 veces!

```{r}
stats.ray <- replicate(1000, ataque_rayos(1)+ ataque_rayos(1)
                        + ataque_rayos(1))
```

## Crear gráficos!


```{r}
hist(replicate(10, ataque_fuego(1)))

hist(replicate(100, ataque_fuego(1)))

hist(replicate(1000, ataque_fuego(1)))

hist(stats.fire)

```


## Ahora aprendamos una nueva función, o cómo yo prefiero llamarla frente a los no-iniciados, un *hechizo*

Con solo usar una palabra (comando), podremos tener información sobre cuál fue el ataque más fuerte hecho por el equipo de fuego

```{r}
max(stats.fire)
```
Veamos ahora cuál fue el del equipo de rayos

```{r}
max(stats.ray)
```

Parece ser más poderoso el equipo de rayos. ¿Quieres pertenecer a él?

Digamos que queremos saber la diferencia entre los ataques más fuertes, pero nos da pereza usar una calculadora. Podemos usar la magia de R nuevamente

```{r}
max(stats.fire)-max(stats.ray)
```
Listo!. Fue tan simple como eso

Pero ordenemos las cosas. No queremos tener los registros desparramados por ahí, así que mejor creamos algo semejante a lo que genera un tipo de magia primitiva pero aun muy usada llamada *excel* (trataremos de no volver a mencionar ese nombre por aquí)

Usaremos una nueva funcion : data.frame, y en esta incluiremos nuestros objetos que reunen la información de los ataques hechos por ambos equipos


```{r}
stats <- data.frame(stats.fire,stats.ray)
```

Revisemos la estructura de este nuevo objeto creado (sí, estaremos creando muchos objetos)

```{r}
str(stats)
```
Dice que tenemos 1000 observaciones. Eso es verdad, cada equipo atacó mil veces (son muy decididos), y además dice que tenemos 2 variables, es cierto, cada uno de los objetos, vectores, que creamos anteriormente, pasaron a ser una de las variable. Cada variable pasa a ser una columna en nuestra data.frama

Veamos que tipo de variable son:

```{r}
class(stats.fire)
class(stats.ray)
```

Ambos son "numeric", es decir numericos, en inglés (lamentablemente gran parte de la magia R y su documentación esta en inglés, pero acá estoy escribiendo esto para ayudarte, quiero que te cueste mucho menos que a mí).

También podíamos saber que eran numéricos porque cuando revisamos la estructura de nuestro data frame despues del nombre de cada variable aparecia "num", la abreviación para numérico. 


¿Y para que rayos nos sirve saber que es númerico? bueno para aplicar una función que sea para esa clase. ¿O caso intentas usar un hechizo contra dragones sobre una mandragorá? ¡Por su puesto que no funcionará! o en el peor de los casos creará una monstruosidad. 

```{r}
mean(stats.fire)
mean(stats.ray)
```
Con esto acabamos de calcular la media aritmética de cada variable. Simplemente escribimos en la consola mean() y dentro de los parentesis las variable que queremos aplicar esta función. 

Si queremos saber la diferencia entre las medias, hacemos lo mismo que cuando usamos la función max() 

```{r}
mean(stats.fire)-mean(stats.ray)
```

*(te empezarás a dar cuenta que la técnica ancestral del copy-paste va a ser tu gran aliada en este mundo. ¡ctrl c + ctrl v es amor! )*


-Lo siento, no tengo tiempo para escribir cada función por cada estadístico descriptivo. ¡Me aburro! - 

¿ Y tu quién  o qué eres?

-soy tu compañero de aventura, tu ayudante, tu fiel escudero-

A disculpa no lo había notado. Eres algo pequeño.

-Puede ser, pero soy un terrible demonio-

Ah sí? ¿y cuál es tu nombre?

-Bythe - 

De acuerdo Bythe, no tengo problemas en enseñarte. Pero debes saber que no será un camino fácil. 

-sí, sí, deja tus oraciones y dime el poder secreto para obtener todos mis estadisticos fácilmente-

De acuerdo, eso se llama summary(), lo usamos igual que cuando usamos las **palabras mágicas ** max() y mean() 

```{r}
summary(stats)
```

-¡Oh sí! De este poder estaba hablando-


Hablando de poder, veamos cómo podemos definir el poder. Y en el futuro predecir el poder de nuestros oponentes según alguna de sus caracteristicas. 

Por ejemplo:

una idea sencilla de esto podría ser que el poder **depende** de la condición fisica, que tan entrenado fisicamente está nuestro énemigo. 

poder = c.fisica 

```{r}
c.fisica <- 4
poder = c.fisica

poder

```
como estamos diciendo que el poder equivale a la c.fisica, entonces no hay diferencia entre ambas variables

```{r}
poder - c.fisica
```


ahora crearemos **100** goblins con distintos niveles de poder. Asumiendo que está se distribuye de forma normal, con una media **6** y desviación estándar de **2**

```{r}

c.fisica <- rnorm(100, 6, 2)
c.fisica

```

Para hacer lo anterior, usamos la función **"rnorm"**, estas nos deja crear muestras con una distribución normal, le damos el tamaño, el promedio y la desviación. En ese mismo orden. 

si no nos gustan los decimales podemos redondear los números. Con la función round() 

```{r}
round(c.fisica)
```

Conjuremos un histograma para ver que tan normal se ve.

```{r}
hist(c.fisica)
```

Vamos ahora a complejizar nuestra definicion de poder. Ahora tambien considerará el tamaño de los goblins, por que no dará lo mismo la condición fisica si este es grande o pequeña, claramente podrá usar una arma más grande y peligrosa, quizas pierda sigilo, pero eso ya es para otra historia. 


```{r}
tamaño <- rnorm(100,60, 30)
tamaño
hist(tamaño)
```

y entonces el paso final...

```{r}
poder = tamaño + c.fisica
hist(poder)

```


Probemos con otro tipo de grafico, para poder visualizar la relación entre el poder y las caracteristicas fisicas mencionadas.

```{r}
scatter.smooth(c.fisica,poder)
scatter.smooth(tamaño,poder)
```
-Esto no me hace sentido. yo esperaba que a mejor c.fisica, más poder.¡Farsante!-

Tienes razón. Esto es porque las variables no están estandarizadas.
la variable tamaño tiene mucho más "peso" en nuestro modelo, por que los numeros son más grandes, poder ende representan un mayor porcentaje a la hora de crear la variable poder. Si queremos equipararla y compararlas en las mismas condiciones, necesitamos usar la funcion "scale"


```{r}
std.c.fisica <- scale(c.fisica)
std.tamaño <- scale(tamaño)
std.poder = std.tamaño + std.c.fisica

scatter.smooth(std.c.fisica, std.poder)
scatter.smooth(std.tamaño, std.poder)
```

0 representa quienes tienen una condición fisica promedio, y tamaño promedio. El dos cuántas desviaciones estandar se alejan de esto. 
Es decir, a más grande sea el tamaño y y mejor sea la condición fisica del goblin, más poder tendrá comparado con el goblin promedio. 


